臺灣桃園地方法院民事裁定
111年度亡字第2號
聲  請  人  臺灣桃園地方檢察署檢察官

代  理  人  施瑩惟  
相  對  人
即  失蹤人  喬林      失蹤前最後住所：籍設桃園市桃園區桃

上列聲請人聲請宣告相對人死亡事件，本院裁定如下：
    主  文
宣告喬林（男，民國00年00月00日生，身分證統一編號：Z00000
0000號，失蹤前最後住所：籍設桃園市○○區○○路00巷0號）於民
國一一○年五月七日下午十二時死亡。
聲請程序費用由相對人遺產負擔。
    理  由
一、聲請意旨以：相對人為民國15年11月11生，已年逾80歲以上
    ，雖設籍於桃園市○○區○○路00巷0號，然於107年5月7日因行
    方不明，經桃園市政府警察局桃園分局註記為失蹤人口，迄
    未尋獲，失蹤迄今已逾3年，前經聲請鈞院准以111年度亡字
    第2號公示催告，並刊登新聞紙在案，現申報期間屆滿，未
    據失蹤人陳報其生存，或知失蹤人生死者，陳報其所知。為
    此，爰依法聲請准予宣告相對人死亡等語。
二、經查，聲請人主張之上開事實，業據提出戶籍資料、己身一
    親等資料查詢結果、入出境資訊連結作業查詢結果、全國刑
    案資料查註表、完整矯正簡表、健保資訊連結作業查詢記錄
    、三親等資料查詢結果、桃園市政府警察局桃園分局桃警分
    刑字第1100063276號函暨所附勤務報告及失蹤人口系統資料
    報表等件為證；並經本院依職權函詢確認其並未有領取政府
    發放之109年三倍券、110年五倍券等事實。前經准許對相對
    人為公示催告，業經聲請人於111年4月1日將本院民事公示
    催告裁定刊登新聞紙在案，有其提出新聞紙乙份在卷可稽，
    核均與聲請人上開主張相符，自堪信為真實。
三、按失蹤人失蹤滿7年後，法院得因利害關係人或檢察官之聲
    請，為死亡之宣告；失蹤人為80歲以上者，得於失蹤滿3年
    後，為死亡之宣告。宣告死亡之裁定，利害關係人或檢察官
    得聲請之。民法第8條第1項、第2項、家事事件法第155條分
    別定有明文。又宣告死亡之裁定應確定死亡之時。受死亡宣
    告者，以判決內所確定死亡之時，推定其為死亡。前項死亡
    之時，應為前條各項所定期間最後日終止之時，但有反證者
    ，不在此限。家事事件法第第159條第1項、民法第9條亦分
    別定有明文。查，聲請人係以相對人為15年11月11日生，自
    107年5月7日註記為失蹤人口時，已經滿80歲以上，自斯時
    起即音訊杳然，迄今生死不明，經本院公示催告在案，今申
    報期已屆滿，未據失蹤人陳報其生存或知其生死者陳報其所
    知，而聲請人為檢察官，自得於相對人失蹤滿3年後，聲請
    對之為死亡宣告，揆諸上揭規定，自屬有據。又相對人係於
    107年5月7日註記為失蹤人口，計至110年5月7日屆滿3年，
    自應推定相對人於是日下午12時為死亡之時，准予依法宣告
    。
四、依家事事件法第154條第3項，裁定如主文。
中　　華　　民　　國　 111 　 年　　10　　月　　31　　日
                  家事法庭    法　官　林文慧
以上正本係照原本作成。
如不服本裁定應於送達後10日內向本院提出抗告狀，並繳納抗告
費新台幣1,000元。
中　　華　　民　　國　　111 　年　　10　　月　　31　　日
                              書記官  張堯振